【裁判字號】    97,上訴,4222
【裁判日期】    971030
【裁判案由】    毒品危害防制條例
【裁判全文】
臺灣高等法院刑事判決                97年度上訴字第4222號
上  訴  人
即  被  告  甲○○
                    （另案於臺灣臺北監獄臺北分監執行中）
上列上訴人即被告因違反毒品危害防制條例案件，不服臺灣士林
地方法院97年度訴字第646號，中華民國97年7月31日第一審判決
（起訴案號：臺灣士林地方法院檢察署97年度毒偵字第942號）
，提起上訴，本院判決如下：
    主  文
上訴駁回。
    理  由
一、按刑事訴訟之上訴制度，其允許受不利益判決之被告得為上
    訴人者，乃在許其為自己之利益，請求上級法院救濟而設，
    亦即刑事被告之上訴，以受有不利益之裁判，為求自己利益
    起見請求救濟，始得為之，故被告不得為自己之不利益而提
    起上訴（最高法院20年上字第1241號判例意旨、71年台上字
    第1423號判例意旨、89年台上字第683號判決意旨、94年台
    上字第4042號判決意旨等參照）。再按刑事訴訟法第350條
    、第361條、第362條、第367條規定，不服地方法院之第一
    審判決而上訴者，須提出上訴書狀，並應敘述具體理由，為
    上訴必備之程式；其所提出之書狀未敘述上訴理由，或僅曾
    以言詞陳述上訴理由者，均應於上訴期間屆滿後20日內補提
    理由書於第一審法院。第一審法院經形式審查，認逾期未補
    提上訴理由者，應定期間先命補正，逾期未補正者，為上訴
    不合法律上之程式，應以裁定駁回。倘已提出上訴理由，但
    所提非屬具體理由者，則由第二審法院以上訴不合法律上之
    程式，判決駁回。而所謂具體理由，必係依據卷內既有訴訟
    資料或提出新事實、新證據，指摘或表明第一審判決有何採
    證認事、用法或量刑等足以影響判決本旨之不當或違法，而
    構成應予撤銷之具體事由，始克當之（例如：依憑證據法則
    具體指出所採證據何以不具證據能力，或依憑卷證資料，明
    確指出所為證據證明力之判斷如何違背經驗、論理法則）；
    倘僅泛言原判決認定事實錯誤、違背法令、量刑失之過重或
    輕縱，而未依上揭意旨指出具體事由，或形式上雖已指出具
    體事由，然該事由縱使屬實，亦不足以認為原判決有何不當
    或違法者（例如：對不具有調查必要性之證據，法院未依聲
    請調查亦未說明理由，或援用證據不當，但除去該證據仍應
    為同一事實之認定），皆難謂係具體理由，俾與第二審上訴
    制度旨在請求第二審法院撤銷、變更第一審不當或違法之判
    決，以實現個案救濟之立法目的相契合，並節制濫行上訴。
二、本件上訴人即被告甲○○不服原審判決，提起上訴，其有上
    訴理由略稱：扣案毒品係供己施用，原審未諭知沒收，有理
    由與事實不符之違誤；又其施用毒品係自戕行為，並無危害
    他人、社會治安等情，顯係尚懂自制，爰請求從輕量刑云云
    。查原判決事實欄並無關於被告遭警查獲之同時，亦被扣得
    其毒品之記載，故原判決未為扣案毒品應予沒收之諭知，要
    無事實與理由不符可言，上訴意旨所指原判決違誤之情形並
    不存在，已難謂係具體理由。況上訴意旨以另有扣案毒品，
    指摘原判決漏未諭知沒收為不當云云，提起上訴，亦顯非對
    於不利之判決，請求更為有利於己之裁判，殊與被告為自己
    利益請求救濟之上訴制度本旨相違，自非合法。至其餘上訴
    意旨請求改判輕刑云云，則純屬其個人主觀上對法院量刑之
    期盼，並未指摘或表明原審判決有何採證認事、用法或量刑
    等足以影響判決本旨之不當或違法，而構成應予撤銷之具體
    事由，亦難謂係具體理由。綜上所述，本件被告上訴為不合
    法律上之程式，爰不經言詞辯論，逕予駁回。
據上論斷，應依刑事訴訟法第367條前段、第372條，判決如主文
。
中    華    民    國    97    年    10    月    30    日
                  刑事第二十一庭審判長法  官  蔡彩貞
                                      法  官  楊力進
                                      法  官  曾家貽
以上正本證明與原本無異。
施用第一級毒品部分如不服本判決，應於收受送達後十日內向本
院提出上訴書狀，其未敘述上訴之理由者並得於提起上訴後十日
內向本院補提理由書（均須按他造當事人之人數附繕本）。
施用第二級毒品部分不得上訴。
                                      書記官  廖素花
中    華    民    國    97    年    11    月    4     日


司法院資訊處製作；財團法人民間司法改革基金會備份。
